【裁判字號】    98,上易,307
【裁判日期】    980609
【裁判案由】    毀損
【裁判全文】
臺灣高等法院刑事判決                 98年度上易字第307號
上  訴  人
即  被  告  丙○○
上列上訴人因毀損案件，不服臺灣臺北地方法院97年度易字第30
76號，中華民國97年12月25日第一審判決（起訴案號：臺灣臺北
地方法院檢察署97年度偵字第 19464號），提起上訴，本院判決
如下：
    主  文
原判決撤銷。
丙○○犯毀損他人物品罪，累犯，處拘役拾日，如易科罰金，
以新臺幣壹仟元折算壹日；又犯毀損他人物品罪，累犯，處拘役
拾日，如易科罰金，以新臺幣壹仟元折算壹日；又犯毀損他人
物品罪，累犯，處拘役拾日，如易科罰金，以新臺幣壹仟元折
算壹日。應執行拘役陸拾日，如易科罰金，以新臺幣壹仟元折算
壹日。
    事  實
一、丙○○前於民國95年間因偽造文書、傷害等案件，經臺灣士
    林地方法院分別判處有期徒刑3月、3月，定應執行為有期徒
    刑5月確定，送監執行，於95年7月23日執行完畢；又因竊盜
    、傷害等案件，經臺灣臺北地方法院於95年間分別判處有期
    徒刑10月、4月，定應執行為有期徒刑1年確定，於95年11月
    5 日入監執行，嗣逢中華民國96年罪犯減刑條例施行，經減
    刑後，於96年7 月16日執行完畢。詎仍不知悔改，為如下損
    壞他人汽車鈑金之行為：
  (一)丙○○於97年8月15日凌晨4時23分，騎腳踏車行經臺北市中
    山區○○○路○段48號前（新生北路3段與農安街口），見甲○○所有之1968 -DL車號自用小客車停放，即基於損壞他人
    汽車鈑金之故意，手持不明之尖銳器物，在該車之右後、右
    前車門分別刮劃「辣妹」、「00000000」等字樣，並在引擎
    蓋上刮劃2 條呈倒「八」字型之線條、在左後輪上方葉子板
    刮劃1條線，延伸至左前車輪上方葉子板，致車輛之鈑金受
    損，足生損害於甲○○。
  (二)丙○○於97年8月23日5時許，騎腳踏車行經臺北市中山區○○○路○段66號前，見乙○所有之車號8F-6501號自用小客車
    停放，乃另萌損壞他人汽車鈑金之故意，手持不明之尖銳器
    物，在該車左後車輪上方葉子板至左後車門、左前車輪上方
    葉子板等處刮劃1 條線，致該車之鈑金受損，足生損害於乙○。旋即騎腳踏車轉入同路段62巷，在該巷7 號前，見丁○○所有之車號5738-DP號自用小客車，另基於損壞他人汽車
    鈑金之故意，持不明尖銳器物，在該車右前車輪上方葉子板
    刮劃1條線，延伸至右後車輪上方葉子板，致汽車之鈑金受
    損，足生損害於丁○○。適為路人戊○○、己○○目睹，而
    報警查獲。
二、案經甲○○、丁○○、乙○訴由臺北市政府警察局中山分局
    報請臺灣臺北地方法院檢察署檢察官偵查起訴。
    理  由
一、被告以外之人於審判外之陳述，經當事人於審判程序同意作
    為證據，法院審酌該言詞陳述或書面陳述作成時之情況，認
    為適當者，亦得為證據。當事人、代理人或辯護人於法院調
    查證據時，知有第159條第1項不得為證據之情形，而未於言
    詞辯論終結前聲明異議者，視為有前項之同意。刑事訴訟法
    第159條之5定有明文。以下所引被告以外之人於審判外之言
    詞及書面陳述等證據，經本院詢問關於證據能力，檢察官、
    上訴人即被告丙○○均表示無意見，該等證據復均經提示，
    當事人均未於言詞辯論終結前聲明異議，本院審酌該等證據
    作成之情況，無違法取得情事，認為適於為本件認定事實之
    依據，依刑事訴訟法第159條之5第2項規定，應認具有證據
    能力。
二、訊據被告坦承有刮損告訴人乙○、丁○○所有之前開車輛鈑
    金，惟否認有損壞告訴人甲○○之自用小客車。經查：
  (一)乙○、丁○○之汽車鈑金遭被告毀損，除被告自白外，並經
    被害人乙○於警詢證述其被害情節明確（見偵查卷第13頁）
    ；被害人丁○○、目擊者戊○○、己○○等人亦於原審證述
    被告毀損丁○○之汽車鈑金甚明（見原審卷第83頁至第91頁
    ），此外，復有丁○○等3人於原審所繪製之現場圖（見原
    審卷第97頁至第99頁）、車輛受損照片及車籍查詢基本資料
    附卷可稽（見偵查卷第27頁至第29頁、第43頁），足以佐證
    被告之自白真實。
  (二)甲○○之汽車鈑金遭被告毀損部分，
  1.告訴人甲○○於97年8月15日凌晨1時許，將其所有之車號19
    68-DL號自用小客車，停放在臺北市中山區○○○路○段48號
    前（新生北路3段與農安街口），甲○○於同日凌晨6時許，
    前往上址，發現上開車輛之右後、右前車門分別遭人刮劃「
    辣妹」、「00000000」等字樣、在引擎蓋上遭人刮劃2條呈
    倒「八」字型之線條、在左後輪上葉子板延伸至左前方車輪
    上葉子板遭刮劃1條線條等情，經甲○○於原審證述甚詳（
    見原審卷第80頁至第83頁），復有其當庭繪製之現場圖（見
    原審卷第96頁）及車輛受損照片（見偵查卷第62頁）在卷可
    稽。
  2.甲○○於事發翌日，向附近大樓管理員調閱監視器錄影帶，
    經原審加以勘驗，結果為：「畫面中有2部自用小客車停在
    路旁，前面是一部黑色自小客車，後面是一部銀色自小客車
    ，黑色自小客車的車頭接近人行道，後輪接近停止線。錄影
    畫面標示時間4時23分31秒，黑色自小客車右前車門處出現
    一名身穿白色上衣之人，該人於4時23分34秒時離開右前車
    門，走到騎樓，自畫面上消失，於4時24分1秒又出現在畫面
    ，接近黑色自小客車的右後輪附近，往車尾方向走，走到後
    方銀色自小客車左前方，往後方看一下，又轉身朝黑色自小
    客車左側車身接近，於4時24分8秒接近黑色自小客車左後輪
    附近，伸出右手接近左後車身，看不清楚該男子右手持何物
    品，該男子伸出右手接近左後車身後，即一路往前步行，右
    手一直接近黑色自小客車的左側車身，直到4時24分11秒消
    失於畫面」（見原審卷第91頁勘驗筆錄）。此外，復有監視
    錄影畫面翻拍照片附卷可稽（見原審卷第36頁至第58頁），
    畫面中身穿白色上衣之人，即為刮損甲○○鈑金之人，甚為
    明確。
  3.上開監視錄影光碟片，偵查中業經檢察官勘驗，製作勘驗筆
    錄（見偵查卷第63頁）。原審提示該勘驗筆錄，並訊問被告
    該勘驗筆錄所載「穿白色衣服之男子」是否為其本人時，被
    告答稱「是的」，此有準備程序筆錄可憑（見原審卷第34頁
    反面）。被告嗣雖翻異前詞，否認監視錄影畫面中之男子為
    其本人，稱：其沒有繞車子一圈等語，惟仍坦承其有經過該
    處，當日也確實穿著白色上衣等語（見原審卷第91頁反面）
    。觀諸被告如此反覆之陳述，實不合情理。被告為該「穿白
    色衣服之男子」，可信度極高。
  4.甲○○復於原審證稱：其有向戊○○、己○○說過，車子被
    刮，並說看過監視器，發現刮車子的男子騎著淑女車，穿短
    褲、T恤、拖鞋，淑女車前面有菜籃，沒有跟他們形容那個
    人長什麼樣子等語（見原審卷第81頁）。對照被告於97年8
    月23日毀損丁○○2人車輛鈑金，為警查獲，當時亦騎淑女
    車，把手前有菜籃，此業經證人戊○○、己○○於原審證述
    明確（見原審卷第84頁反面、第87頁），該等特徵與甲○○
    所述，其所見過之監視錄影帶顯示之刮車者騎乘之腳踏車悉
    相符合。被告雖辯稱：其於97年8月15日並未穿著短褲云云
    ，然甲○○並未親眼目睹刮損其車之人，所以指證該刮損其
    車之人穿著短褲等語，乃係其觀看監視錄影後所產生之印象
    ，惟觀監視錄影翻拍照片，難以清楚看見該男子穿著何種褲
    子（見原審卷第55頁），被告所辯，不足對其為有利之認定
    。
  5.被告於97年8月23日，在台北市中山區○○○路○段，刮損丁○○等人之2輛汽車鈑金，相較於同年月15日，發生在同路3
    段，甲○○之汽車鈑金遭刮損，犯案日期相距8日，地點相
    近，手法雷同，行為人之特徵亦同，徵諸被告於原審承認監
    視錄影帶所拍，刮損汽車之人即其自己之事實，已足認定被
    告係損壞甲○○汽車鈑金之行為人，應依法論科。
三、核被告所為，均係犯刑法第 354條之損壞他人物品罪。被告
    所犯上開 3罪，犯意各別，行為互殊，應予分論併罰。又被
    告有如犯罪事實欄所載之犯罪前案紀錄，此有本院被告前案
    紀錄表在卷可按，被告於受有期徒刑之執行完畢或赦免後，
    5年以內故意再犯本件有期徒刑之罪，為累犯，均應依刑法
    第47條第1項規定加重其刑。
四、原審對被告論罪科刑，固有見地，惟被告於本院坦承損壞乙○、丁○○之汽車鈑金，復與丁○○、甲○○達成和解，有
    本院98年度附民字第76號和解筆錄及存款憑條附卷可稽（見
    本院卷第49頁、第53頁），原審未及審酌，應由本院將原判
    決予以撤銷改判。爰審酌被告有數項前案紀錄，素行不佳，
    其基於不明之動機，任意隨機刮損停放於路旁車輛之鈑金，
    影響車輛美觀，造成他人之損害，惡意固然不輕，惟犯後坦
    承其中2件犯行，且與2位告訴人達成和解，賠償其等之損害
    （告訴人乙○屢經通知，未到庭和解），另考量被告之學識
    、經歷、生活狀況、犯罪所生之損害等一切情狀，分別量處
    拘役30日，並定其應執行刑拘役60日，併諭知易科罰金之折
    算標準，以資懲儆。至扣案之尖嘴鉗、鋸條、鐵條、指甲刀
    、耳掏、天線、收音機等物，被告固承稱為其所有，惟否認
    有拿該等物品刮損告訴人之車輛，本院查無證據足以認定該
    等物品為被告犯罪所用，無從宣告沒收。
據上論斷，應依刑事訴訟法第369條第1項前段、第364條、第299
條第1項前段，刑法第354條、第47條第1項、第41條第1項前段、
第51條第6款，刑法施行法第1條之1，判決如主文。
本案經檢察官劉異海到庭執行職務。
中    華    民    國    98    年    6     月     9    日
                  刑事第十三庭  審判長法  官  曾德水
                                      法  官  陳恆寬
                                      法  官  趙文
以上正本證明與原本無異。
不得上訴。
                                      書記官  葉金發
中    華    民    國    98    年    6     月    12    日
附錄：本案論罪科刑法條全文
中華民國刑法第354條
（毀損器物罪）
毀棄、損壞前二條以外之他人之物或致令不堪用，足以生損害於
公眾或他人者，處2年以下有期徒刑、拘役或5百元以下罰金。


司法院資訊處製作；財團法人民間司法改革基金會備份。
